臺灣高等法院刑事判決
109年度上易字第1165號
上  訴  人  
即  被  告  廖仁忠


上列上訴人即被告因違反性騷擾防治法等案件，不服臺灣新北地
方法院108年度易字第980號，中華民國109年4月30日第一審判決
（起訴案號：臺灣新北地方檢察署108年度偵字第18925號），提
起上訴，本院判決如下：
    主      文
上訴駁回。               
    事實及理由
一、經本院審理結果，認第一審以上訴人即被告乙○○犯性騷擾防
    治法第25條第1項之性騷擾罪、刑法第305條之恐嚇危害安全
    罪，均依刑法第47條第1項累犯規定加重其刑後，各判處有
    期徒刑3月及拘役60日，並均諭知易科罰金折算之標準為新
    臺幣（下同）1,000元折算1日，又犯刑法第309條第1項之公
    然侮辱罪，處罰金3,000元，並諭知易服勞役折算之標準為1
    ,000元折算1日，認事用法及量刑均無不當，應予維持，並
    引用第一審判決書記載之事實、證據及理由（如附件）。
二、被告上訴理由略以：民國108年5月7日晚間11時許，我與友
    人前往告訴人甲○經營之百分百歌城消費，隨即遭告訴人驅
    離，我不甘心，辱罵了幾句便離開了，我承認有公然侮辱，
    但並沒有性騷擾及恐嚇告訴人，卻遭告訴人懷恨在心，惡意
    控告我性騷擾及恐嚇兩項不實罪名，原判決僅依告訴人及其
    店內員工之偽證，即認定我有罪，未給予我辯解及最後陳述
    的機會，令我百口莫辯，請撤銷原判決，改判我無罪云云。
三、本院查：
　㈠原判決就如何依憑被告之供述、證人即告訴人之指述、證人
    即百分百歌城服務員趙淑銀及百分百歌城ＤＪ柯明娟之證述，
    佐以案發當日監視錄影光碟2片、監視錄影畫面截圖2張及原
    審109年3月30日勘驗筆錄等證據資料，勾稽比對，綜合研判
    ，說明告訴人、證人趙淑銀及柯明娟之證述互核相符，且與
    上述證據相互勾稽，足以擔保其3人證詞具有相當可信性，
    而據以認定被告本案性騷擾、恐嚇危害安全及公然侮辱等犯
    行，已詳敘所憑之證據與認定之理由，並無任何憑空推論之
    情事，亦與經驗法則、論理法則無違，且非以告訴人、證人
    趙淑銀及柯明娟之證述資為認定事實之唯一證據，而係綜合
    前揭調查所得之各項證據所為合理論斷，並無上訴意旨所指
    認定事實未憑證據、未詳予調查即草率結案之違法情形存在
    。被告提起本件上訴，空言否認犯行，實屬無據。
　㈡稽之原審109年4月20日審判筆錄之記載，經審判長依序踐行
    相關之證據調查程序，於調查證據完畢後，始進行訊問被訴
    相關之犯罪事實，給予被告陳述意見及辯解之機會，其後於
    言詞辯論程序，除進行事實及法律之辯論，並予被告對科刑
    範圍表示意見及最後陳述之機會（見原審易字卷第125至130
    頁），所踐行之訴訟程序，於法並無違誤。上訴意旨任意指
    摘原審未給予其辯解及陳述意見之機會，顯非依據卷內資料
    而為指摘，亦無足採。
　㈢綜上，被告之上訴意旨，就原判決已明確論斷說明之事項，
    徒憑己見，重為事實上爭辯，並就原審訴訟程序之合法進行
    ，任意指摘為違法。故本件上訴，並無理由，應予駁回。
據上論斷，應依刑事訴訟法第373條、第368條，判決如主文。
本案經檢察官吳宗光提起公訴，檢察官曾文鐘到庭執行職務。
中　　華　　民　　國　　109 　年　　8 　　月　　31　　日
                  刑事第十五庭  審判長法　官  劉興浪
  　　　　　　　　　　　　　　　　　　法　官  陳信旗
  　　　　　　　　　　　　　　　　　　法　官  林怡秀
以上正本證明與原本無異。
不得上訴。
                                      書記官  陳采薇
中　　華　　民　　國　　109 　年　　8 　　月　　31　　日
附錄：本案論罪科刑法條全文
中華民國刑法第305條
以加害生命、身體、自由、名譽、財產之事恐嚇他人，致生危害
於安全者，處2年以下有期徒刑、拘役或9千元以下罰金。
中華民國刑法第309條
公然侮辱人者，處拘役或9千元以下罰金。
以強暴犯前項之罪者，處1年以下有期徒刑、拘役或1萬5千元以
下罰金。
性騷擾防治法第25條
意圖性騷擾，乘人不及抗拒而為親吻、擁抱或觸摸其臀部、胸部
或其他身體隱私處之行為者，處2年以下有期徒刑、拘役或科或
併科新臺幣10萬元以下罰金。
前項之罪，須告訴乃論。
附件：
臺灣新北地方法院刑事判決　　　　　　　108年度易字第980號
公　訴　人　臺灣新北地方檢察署檢察官
被　　　告　乙○○　男　48歲（民國00年0月00日生）
                    身分證統一編號：Z000000000號
                    住○○市○○區○○街00○0號
                    (於法務部○○○○○○○○○○○執行)
上列被告因違反性騷擾防治法等案件，經檢察官提起公訴（108
年度偵字第18925號），本院判決如下：
    主    文
乙○○意圖性騷擾，乘人不及抗拒而為親吻之行為，累犯，處有
期徒刑參月，如易科罰金，以新臺幣壹仟元折算壹日；又犯恐嚇
危害安全罪，累犯，處拘役陸拾日，如易科罰金，以新臺幣壹仟
元折算壹日；又犯公然侮辱罪，處罰金新臺幣參仟元，如易服勞
役，以新臺幣壹仟元折算壹日。
    事    實
一、乙○○前因公共危險案件，經臺灣桃園地方法院以104 年度桃
    交簡字第3481號判處有期徒刑6 月確定；又因妨害公務案件
    ，經同院以106 年度桃簡字第508 號判處有期徒刑4 月確定
    ；上開兩案經同院以106 年度聲字第4427號，定應執行有期
    徒刑9 月確定，於民國107 年10月13日縮刑期滿執行完畢出
    監。緣乙○○曾於甲○（真實名籍詳卷）經營位在新北市○○區○
    ○路○段00○0 號「百分百歌城」店內滋事，而遭告知日後拒
    絕其進入消費，詎其仍於108 年5 月7 日23時35分許，與其
    友人同至上址，甲○經員工通報上情到場後，即要求乙○○離
    去，詎乙○○竟意圖性騷擾，乘甲○不及抗拒，右手搭在甲○頸
    部以趨身靠近而親吻甲○嘴角及臉頰處1次，對甲○為性騷擾
    。嗣乙○○遭驅離後因心生不滿，隨即於翌日0 時45分許獨自
    返回上址，另行起意，分別基於恐嚇、公然侮辱之犯意，公
    然以「幹你娘」、「幹你娘機歪」等語辱罵甲○，足以貶損
    其名譽；又對甲○恫嚇稱「要叫建元（台語）來砸店」等語
    ，致生危害於安全。
二、案經甲○訴由新北市警察局林口分局報請臺灣新北地方檢察
    署檢察官偵查起訴。
    理    由
一、按被告以外之人於審判外之陳述，雖不符前4 條之規定，而
    經當事人於審判程序同意作為證據，法院審酌該言詞陳述或
    書面陳述作成時之情況，認為適當者，亦得為證據，刑事訴
    訟法第159 條之5 定有明文；故當事人如放棄對原供述人之
    反對詰問權，於審判程序表示同意該等傳聞證據可作為證據
    ，除法院認該傳聞證據欠缺適當性外，自可承認其證據能力
    。經查，關於本案屬於審判外陳述之傳聞證據，檢察官、被
    告乙○○於審判程序均同意作為證據，且經本院審酌該證據作
    成情況均無不適當之情形，是依上開規定，認得作為本案證
    據。
二、訊據被告乙○○對於公然侮辱犯行，於本院審理時坦承不諱，
    核與告訴人甲○之指訴，及證人即「百分百歌城」服務員趙
    淑銀、ＤＪ柯明娟之結證均相符，並有本院109 年3 月30日勘
    驗筆錄1 份、監視錄影光碟2 片、監視錄影畫面截圖2張在
    卷可憑，足見被告之自白係與真實相符，堪信為真。
三、至於性騷擾及恐嚇部分，被告則矢口否認犯行，辯稱：我當
    天只有跟甲○理論及對罵，並無性騷擾及恐嚇之行為云云。
    然查：上開犯罪事實，業據告訴人甲○於警詢及偵查中均一
    致指訴稱：會計跟被告說不做他生意，可是被告不願離開，
    於是會計就通知我；我到場後請被告離開，被告卻趁我在講
    話時偷親我的右臉及嘴角處；後來他與友人離去後，被告又
    獨自一人返回店內，並質問我為什麼他不能進來，我跟他說
    ，你也知道我們這兩年來都不做你生意，所以才請你離開，
    被告卻說如果今天不讓他進去店裡，他就要叫人來砸店等語
    明確（見偵卷第11、12、47頁），核與證人趙淑銀所證：甲
    ○到場後先去跟6 桌客人打招呼，被告當時也在那桌，就趁
    機站起來手勾甲○脖子而親吻甲○嘴巴及臉頰處；後來被告被
    趕離開後又衝進來，當時我跟甲○正要出門，被告樣子很兇
    ，邊打手機邊說要叫建元來砸店等語（見偵卷第56頁），及
    證人柯明娟所證：被告離開後又獨自返回店內，並對老闆娘
    甲○恐嚇說，如果不讓他消費，他就要叫建元（台語）來砸
    店等語（見偵卷第56頁）均相符，並有被告返回店內恐嚇甲
    ○之監視錄影畫面截圖2 張在卷可憑（見偵㈠卷第15頁）；且
    關於事發經過，業經本院勘驗事發當天「百分百歌城」監視
    錄影光碟，認：108 年5 月7 日23時29分53秒，被告趁告訴
    人與客人招呼未及抗拒之際，右手搭在告訴人前方頸部以趨
    身告訴人並親吻其右側臉頰處1 次。108 年5 月7 日23時29
    分55秒至23時30分5 秒，告訴人怒視被告，被告友人在旁幫
    忙圓場等情，認：108 年5 月8 日0 時0 分45秒，被告左手
    持行動電話揮動並指向告訴人而走進店內。108 年5 月8 日
    0 時0 分50秒至0 時1 分19秒，被告神情激動，時而揮動右
    手與告訴人發生言語爭執。108 年5 月8 日0 時1 分20秒至
    0 時2 分3 秒，被告繼續揮動右手或以手指著告訴人說話，
    告訴人微向後退，其倚靠座椅隨之向後滑動，期間多位店內
    女員工靠近關心等情，及認：當庭勘驗被告正面、側面，均
    與勘驗影片中之男子相符等情，亦有本院109 年3 月30日勘
    驗筆錄1 份（見本院卷第106 、108 之1 至之2 頁）及監視
    錄影光碟2 片可按，堪信為真實；足見被告辯稱當天僅有理
    論跟辱罵甲○之行為云云，並非屬實。從而，本案事證明確
    ，被告犯行均堪認定，應依法論科。
四、被告行為後，刑法第305 條、第309 條雖於108 年12月3 日
    修正通過、108 年12月25日公布施行。然關於修正前刑法第
    305 條、第309 條部分，依刑法施行法第1 條之1 第1 項、
    第2 項前段規定，其罰金單位為新臺幣，數額則提高為30倍
    ，而本次修法僅是將前述條文之罰金數額調整換算後予以明
    定，並無法律之變更，均不生新舊法比較之問題，應直接適
    用現行有效之法律。按性騷擾防治法第25條第1 項規定之「
    意圖性騷擾，乘人不及抗拒而為親吻、擁抱或觸摸其臀部、
    胸部或其他身體隱私處之行為者」，所謂「不及抗拒」係指
    被害人對行為人所為之上開性騷擾行為，尚未及感受到性自
    主決定權遭妨害，侵害行為即已結束而言，此即與刑法上猥
    褻罪區別之所在（最高法院102 年度台上字第4636號判決意
    旨參照）。查被告係趁告訴人甲○招呼客人未及注意抵抗之
    際，親吻甲○嘴角及臉頰處1 次，係屬甲○尚未及感受到性自
    主決定權遭妨害之行為，核其所為，係犯違反性騷擾防治法
    第25條第1 項之性騷擾罪，並另犯刑法第305 條之恐嚇危害
    安全罪、同法第309 條第1 項之公然侮辱罪。被告所犯上開
    3 罪間，犯意各別，行為互異，應分論併罰。查被告有事實
    欄記載之犯罪科刑紀錄，於107 年10月13日縮刑期滿執行完
    畢出監，有卷附臺灣高等法院被告前案紀錄表可按，其受有
    期徒刑執行完畢，5 年以內故意再犯有期徒刑以上之性騷擾
    罪、恐嚇危害安全罪，為累犯；又審酌本案依刑法第47條第
    1 項規定加重最低本刑結果，並無前揭解釋文所載致行為人
    所受刑罰超過其所應負擔罪責之情事，爰依前開規定，就所
    犯性騷擾罪、恐嚇危害安全罪部分加重其刑。
五、爰審酌被告乘告訴人甲○不及抗拒之際，違反甲○意願而為親
    吻其嘴角及臉頰處1 次之行為，不知尊重他人身體自主權，
    並使受冒犯之甲○身心造成傷害與陰影；又不思理性解決糾
    紛，僅因遭「百分百歌城」拒絕其進入消費，即出言辱罵該
    店經營者甲○，不知謹言慎行及相互尊重，更無益爭端之解
    決；復出言恐嚇「要叫建元（台語）來砸店」等語，導致甲
    ○畏懼害怕，並危害社會治安，惟念其犯後坦承公然侮辱部
    分犯行，此部分態度尚可，兼衡其素行、教育程度、家庭經
    濟、生活狀況，以及迄今未與甲○達成和解，亦未獲其諒解
    ，及被告個別犯罪分別之動機、目的、手段、犯後態度、造
    成之損害等一切情狀，各量處如主文所示之刑，並諭知易科
    罰金、易服勞役之折算標準，以資懲儆。
據上論斷，應依刑事訴訟法第299 條第1 項前段，性騷擾防治法
第25條第1 項，刑法第11條前段、第305 條、第309 條第1 項、
第47條第1 項、第41條第1 項前段、第42條第3 項前段，刑法施
行法第1 條之1 第1 項，判決如主文。
本案經檢察官吳宗光偵查起訴，由檢察官黃國宸到庭執行公訴。
中　　華　　民　　國　 109　　年　　4 　　月　　30　　日
                  刑事第十庭  法　官  洪珮婷
上列正本證明與原本無異。
如不服本判決，應於送達後20日內敘明上訴理由，向本院提出上
訴狀，上訴於本院第二審合議庭 (應附繕本) 。其未敘述上訴理
由者，應於上訴期間屆滿後20日內向本院補提理由書「切勿逕送
上級法院」。
                              書記官  林修渝
中　　華　　民　　國　 109　　年　　4 　　月　　30　　日